【裁判字號】    89,上易,1642
【裁判日期】    900227
【裁判案由】    竊盜
【裁判全文】
臺灣高等法院高雄分院刑事判決                  八十九年度上易字第一六四二號
    上  訴  人  甲○○
    即  被  告
右上訴人因被告竊盜案件，不服臺灣高雄地方法院八十九年度易字第二九七二號中華
民國八十九年八月九日第一審判決（起訴案號：臺灣高雄地方法院檢察署八十九年度
偵字第一二一八六號），提起上訴，本院判決如左：
    主  文
上訴駁回。
    事實及理由
一、本案經本院審理結果，認第一審判決認事用法及量刑均無不當，應予維持，並引
    用第一審判決書記載之事實、證據及理由（如附件）。
二、按被告經合法傳喚，無正當之理由不到庭者，得不待其陳述，逕行判決，刑事訴
    訟法第三百七十一條定有明文。茲本件被告業經合法傳喚乙節，有送達證書一份
    在卷可稽，被告無正當之理由不到庭者，本院自得不待其陳述，逕行判決，核先
    明。
三、經查，被告於警訊、偵查及原審時對於八十九年五月二十九日凌晨一時許與黃清
    煌（業經原審判決確定），共同駕車至高雄市○○區○○路九三八號汽車修護廠
，由被告黃清煌翻牆入內行竊，被告甲○○負責在圍牆外把風接應，共計竊得汽
    車傳動軸九支、汽車方向主機四支，得手後為巡邏員警查獲之事實坦承不諱，核
    與同案被告黃清煌於警訊、偵查及原審時供述情節相符，並經被害人乙○○於警
    訊時指述綦詳，復有贓物認領保管收據一紙附卷可稽。事證明確，被告犯行均堪
    認定。原審認被告與黃清煌間，有犯意之聯絡及行為之分擔，均為共同正犯。又
    被告前因煙毒案件，經臺灣高雄地方法院判處有期徒刑三年一月，入監執行後，
    因縮減刑期於八十七年六月十八日執行完畢，有臺灣高等法院被告全國前案紀錄
    表在卷可參，其受有期徒刑之執行完畢，五年以內再犯有期徒刑以上之本罪，為
    累犯，應依刑法第四十七條之規定，加重其刑，及爰審酌被告為年輕力壯之青年
    ，不思努力工作，竟欲以此不勞而獲之方式獲取財物，惟念其犯後坦承犯行，態
    度尚佳，且竊取財物之價值非鉅，並已歸還被害人，有贓物認領收據可憑，對被
    害人所生之損害尚輕等一切情狀，量處有期徒刑七月，尚稱允當，上訴人上訴指
    摘對原判決尚難甘服云云，為無理由，應予駁回。
四、據上論斷，應依刑事訴訟法第三百七十一條、第三百七十三條、第三百六十八條
    ，判決如主文。
本案經檢察官郭振昌到庭執行職務。
中      華        民        國      九十      年    二      月  二十七  日
                              臺灣高等法院高雄分院刑事第二庭
                                  審判長法官  曾永宗
                                        法官  邱永貴
                                        法官  鄭月霞
右正本證明與原本無異。
不得上訴。
                                      書記官  唐奇燕
中    華    民    國      九十      年       三       月      二        日
附錄本判決論罪之法條：
刑法第三百二十一條第一項第二款：
犯竊盜罪而有左列情形之一者，處六月以上五年以下有期徒刑：
二、毀越門扇、牆垣或其他安全設備而犯之者。
                                                                        Ｆ
附件：
臺灣高雄地方法院刑事判決                        八十九年度易字第二九七二號
    公  訴  人  臺灣高雄地方法院檢察署檢察官
    被      告  黃清煌  男  二十二歲（民國○○○年○○月○○○日生）
                        住台南縣永康市○○路一四八巷二號之四
                        居高雄縣岡山鎮○○○路十三號六樓之二
                        身分證統一編號：Ｚ000000000號
    被      告  甲○○  男  二十四歲（民國○○○年○月○○日生）
                        住高雄縣岡山鎮○○路二十六號
                        身分證統一編號：Ｓ一二九九四二四一號
右列被告因竊盜案件，經檢察官提起公訴（八十九年度偵字第一二一八六號），本院
判決如左：
    主  文
黃清煌共同踰越牆垣竊盜，處有期徒刑陸月。緩刑參年。
甲○○共同踰越牆垣竊盜，累犯，處有期徒刑柒月。
    事  實
一、甲○○前因煙毒案件，經臺灣高雄地方法院判處有期徒刑三年一月確定，於民國
    八十七年六月十八日縮刑期滿執行完畢。竟仍不知悔改，復與黃清煌基於意圖為
    自己不法所有之犯意聯絡，於八十九年五月二十九日凌晨一時許，共同駕駛黃清
    煌所有之車輛至高雄市○○區○○路九三八號「ＮＩＳＳＡＮ」汽車修護廠後門
    外，由黃清煌翻過圍牆進入上址汽車修護廠內竊取汽車零件，甲○○則負責在外
    把風接應，及將黃清煌竊得之汽車零件搬入渠等駕駛之車輛內，共計當日已竊得
    乙○○所有之汽車零件傳動軸九支、方向主機四支（價值約新臺幣八千四百五十
    元），並由甲○○將該批汽車零件搬入渠等駕駛之車輛內。嗣於同日凌晨一時三
    十五分許，二人行竊得手後，適為巡邏至高雄市○○區○○路九三八號之員警當
    場查獲，並於渠等駕駛之車輛內查獲汽車傳動軸九支、汽車方向主機四支（業由
    乙○○領回）。
二、案經雄市政府警察局楠梓分局移請臺灣高雄地方法院檢察署檢察官偵查起訴。
    理  由
一、訊據被告黃清煌、甲○○對於八十九年五月二十九日凌晨一時許，共同駕車至高
    雄市○○區○○路九三八號汽車修護廠，由被告黃清煌翻牆入內行竊，被告甲○
    ○負責在圍牆外把風接應，共計竊得汽車傳動軸九支、汽車方向主機四支，得手
    後為巡邏員警查獲之事實坦承不諱，互核其供述情節相符，並經被害人乙○○於
    警訊時指述綦詳，復有贓物認領保管收據一紙附卷可稽。事證明確，被告黃清煌
    、甲○○犯行均堪認定。
二、核被告黃清煌、甲○○所為，均係犯刑法第三百二十一條第一項第二款之踰越牆
    垣竊盜罪。被告二人就上揭犯行，有犯意之聯絡及行為之分擔，均為共同正犯。
    又被告甲○○前因煙毒案件，經臺灣高雄地方法院判處有期徒刑三年一月，於八
    十七年六月十八日縮刑期滿執行完畢，有臺灣高等法院被告全國前案紀錄表在卷
    可參，其受有期徒刑之執行完畢，五年以內再犯有期徒刑以上之罪，為累犯，應
    依刑法第四十七條之規定，加重其刑。爰審酌被告黃清煌、甲○○均為年輕力壯
    之青年，不思努力工作，竟欲以此不勞而獲之方式獲取財物，惟念其犯後坦承犯
    行，態度尚佳，且竊取財物之價值非鉅，並已歸還被害人，有贓物認領收據可憑
    ，對被害人所生之損害尚輕等一切情狀，各量處如主文所示之刑。又查被告黃清
    煌前未曾受有期徒刑以上刑之宣告，有臺灣高等法院被告全國前案紀錄表可按，
    因一時失慮，偶罹刑典，事後已坦承犯行，深具悔意，經此偵審程序及罪刑之宣
    告，當知所警惕，信無再犯之虞，本院因認所宣告之刑以暫不執行為當，併予宣
    告緩刑三年，以啟自新。
據上論斷，應依刑事訴訟法第二百九十九條第一項前段，刑法第二十八條、第三百二
十一條第一項第二款、第四十七條、第七十四條第一款，判決如主文。
本案經檢察官黃元冠到庭執行職務。
中      華      民      國    八十九    年      八      月      九      日
                                  臺灣高雄地方法院刑事第七庭
                    法  官    曾  淑  娟
右正本證明與原本無異。
如不服本判決，應於判決送達後十日內，向本院提出上訴狀。
                                      書記官    陳  恩  如
中      華      民      國    八十九    年      八      月      九      日
附錄本判決論罪之法條：
刑法第三百二十一條第一項第二款：
犯竊盜罪而有左列情形之一者，處六月以上五年以下有期徒刑：
二、毀越門扇、牆垣或其他安全設備而犯之者。


司法院資訊處製作；財團法人民間司法改革基金會備份。
